臺灣桃園地方法院刑事判決　　　　　　　　　　　　九十一年度交易字第三九六號
　　公　訴　人　臺灣桃園地方法院檢察署檢察官
　　被　　　告　乙○○
右列被告因過失傷害案件，經檢察官提起公訴（九十一年度偵字第四六六號）本院判
決如左：
    主  文
乙○○因過失傷害人，處有期徒刑肆月，如易科罰金以參佰元折算壹日。
    事  實
一、乙○○於民國（下同）九十年十一月十七日十九時五十五分許，駕駛車號ＰＬ〡
    八八一一號之自用小客車，沿桃園縣中壢市○○路往新生路行駛，行經元化路二
    段三十二號前之外側車道時，見前方塞車，乃欲調頭由對向車道往中豐路行駛時
    ，本應注意汽車迴車前，應暫停並顯示左轉燈或手勢，看清有無來往車輛，並注
    意行人通過，始得迴轉，而依當時之天候、光線、路況及視距等情形，並無不能
    注意之情形，竟疏未注意當時適有甲○○駕駛車號ＵＺＡ〡０三九號機車同向自
    後方駛來之情形，貿然迴車，致許女採取往左駛入內側車道之閃避動作，惟機車
    右側車身仍在內側車道遭汽車車頭前保險桿左側擦撞，人車倒地，因此受有背部
    挫傷併第三腰椎前緣撕裂性骨折之傷害。
二、案經被害人甲○○訴由桃園縣警察局中壢分局報請台灣桃園地方法院檢察署檢察
    官偵查起訴。
    理  由
一、前揭事實，訊據被告固坦承於右述時地與被害人機車碰撞，惟否認有過失，辯稱
    ：「伊有打方向燈，也看清沒有來車，始迴轉」「被害人 ，車禍發生在對向車道
    ，被害人從左後方出來」「車禍發生在對向車道」云云。經查，被害人騎乘機車
    按正常駕駛，應在所遵循車道內，被害人當時並無理由亦無證據證明案發時其機
    車係違反常態地行駛於對向車道內。次查，被告與被害人咸稱案發當時之路段車
    流甚多，有塞車現象，則被害人機車之車速當不可能太快，而應係緩緩前進，從
    而被告汽車迴轉前果有打燈光或作手勢，依常理當時在後行駛之被害人當有充足
    時間採取預防措施如減速或停車，讓被告汽車迴車離開，惟本件二車卻發生擦撞
    ，顯見被告之迴車係突然之舉動，其辯稱事先有打方向燈並看清來車，要非可採
    。參照被告汽車與被害人機車二車受損部位，分別為汽車左前保險桿，機車右側
    車身，有車損照片可稽，則汽車既在左前保險桿有擦撞痕跡，機車係在右側車身
    有撞痕，堪認汽車係在突然迴轉至一半時，被害人猝不及防而同時將機車住左偏
    駛之狀況下，二車發生碰撞。再按汽車迴車前，應暫停並顯示左轉燈或手勢，看
    清有無檢往車輛，並注意行人通過，始得迴轉，道路交通安全規則第一百零六條
    第六款定有明文。被告行車通衢未遵守上開規定，且依當時之天候、光線、路況
    及視距等情形，並無不能注意之情事，竟未注意遵守以致肇事致被害人受有背部
    挫傷併第三腰椎前緣撕裂性骨折之傷害，有診斷證明書可稽，其有過失甚明，且
    其過失行為與被害人之受傷，兩者間復有相當因果關係，其犯罪事證已臻明確，
    犯行應堪認定。
二、核被告所為，係犯刑法第二百八十四條第一項前段之過失傷害罪。爰審酌被告過
    失程度、迄未賠償損害，犯罪後猶飾詞否認等一切情狀，量處被告如主文所示之
    刑，並諭知易科罰金之折算標準，以示懲儆。
據上論斷，應依刑事訴訟法第二百九十九條第一項前段、刑法第二百八十四條第一項
、第四十一條第一項、罰金罰鍰提高標準條例第一條、第二條，判決如主文。
本案經檢察官陳俊茂到庭執行職務。
中      華      民      國    九十一    年      八    月      十六      日
                                   台灣桃園地方法院交通法庭
                                       法  官   潘政宏
右正本證明與原本無異。
如不服本判決，應於判決送達後十日內向本院提出上訴狀( 應附繕本 )，上訴於
臺灣高等法院。
                                       書記官   王月香
中        華        民        國   九十一   年     八     月    二十    日
附錄論罪科刑法條
刑法第二百八十四條
因過失傷害人者，處六月以下有期徒刑、拘役或五百元以下罰金。致重傷者，處一年
以下有期徒刑、拘役或五百元下罰金。
從事業務之人，因業務之過失傷害人者，處一年以下有期徒刑、拘役或一千元以下罰
金。致重傷者，處三年以下有期徒刑、拘役或二千元以下罰金。
